【裁判字號】    97,交聲,217
【裁判日期】    970325
【裁判案由】    違反道路交通管理處罰條例聲明異議
【裁判全文】
臺灣臺北地方法院交通事件裁定         97年度交聲字第217號
原處分機關  臺北市交通事件裁決所
異  議  人
即受處分人  乙○○
上列受處分人因違反道路交通管理處罰條例案件，對於臺北市交
通事件裁決所中華民國97年1月2日所為之處分（原處分案號：北
市裁二字第裁22-Z1A003715號），聲明異議，本院裁定如下：
    主  文
異議駁回。
    理  由
一、原處分機關處分意旨略以: 異議人即受處分人乙○○於民國
    96年8月16日7時21分許，駕駛車牌號碼4279-EH自用小貨車
    ，沿國道1號南下約2.5公里處濱海入口匝道行駛，違規使用
    路肩。原處分機關爰依道路交通管理處罰條例第33條第1項
    第9款、第63條第1項第1款及違反道路交通管理事件統一裁
    罰基準及處理細則第43、44、67條規定各裁處異議人新臺幣
    （下同）4000元，並記違規點數1點。
二、異議意旨略以: 異議人即受處分人遭舉發之違規路段於星期
    一至星期五早上6:00至9:00，開放使用路肩云云。
三、按「汽車行駛於高速公路、快速公路或設站管制之道路，不
    遵使用限制、禁止、行車管制及管理事項之管制規則而有下
    列行為者，處汽車駕駛人新臺幣3000以上6000以下罰鍰:...
    九未依規定使用路肩。」，道路交通管理處罰條例第33條第
    1項第9款定有明定。
四、異議人經傳訊未到庭陳述。惟查:
  (一)本件異議人於上開時間，在國道1號高速公路約2.5公里之濱
    海入口匝道處，違規使用路肩之事實，業據證人即本件舉發
    之員警甲○○於本院調查時結證: 國道1號主線車道在本件
    舉發違規之路段，在平日早上是有開放路肩，但入口匝道並
    沒有開放路肩。是要匯入主線車道才可以使用路肩。因為有
    民眾檢舉經常有車輛在該入口匝道行駛路肩，所以我們在入
    口匝道附近執行違規舉發勤務。本件異議人係在國道1號的
    中山高濱海入口匝道行駛路肩遭舉發。舉發單上記載2.5公
    里處，係因本件是電腦印製單，舉發單只能輸入南下2.5里
    ，沒有辦法寫上匝道等語。而查，異議人於異議狀內並未爭
    執曾於上開規定時、地使用路肩之事實，足認證人周聖明上
    開證詞非虛，而可採信。
  (二)異議人以: 遭舉發違規之路段於上午6:00至9:00，開放使用
    路肩等語置辯。是本件所應審究者為: 國道1號高速公路南
    下約2.5公里處濱海入口匝道是否於平日上午6時-9時開放使
    用路肩。經查，本院依職權向內政部警政署國道公路警察局
    函詢國道1號高速公路南下2.5公里處在96年8月16日是否開
    放小型車行駛路肩，經該局第一警察隊函復:1. 國道1號公
    路南向濱海入口匝道無開放路肩行駛。2.國道1號南向2.8公
    里每日6-9時、假日16-19時有開放路肩供小型車行駛，並設
    有明顯標誌牌告示，此有該隊之97年2月15日公警一交字第
    097 0100872號函在卷可稽。嗣經本院再以公務電話與承辦
    人確認結果為: 國道1號高速公路南下1.2公里至2.5公里，
    2.8公里至6公里平日上午開放使用路肩，但入口匝道並無開
    放路肩行駛，亦有公務電話紀錄可按。核與證人甲○○前開
    證詞相一致。是國道1號高速公路在本件違規路段之主線車
    道確係有於上午6時-9時開放使用路肩之情形，但僅限於主
    線車道，入口匝道並未開放行駛，已至為明確。而本件異議
    人違規行駛之路段為入口匝道並非主線車道，入口匝道既未
    開放使用路肩，則異議人於上開時間使用路肩，自已違反高
    速公路之管制規則至明。異議人上開所辯，即屬無據。
  (三)綜合上述，本件異議人於前開時間，在國道1號南下約2.5公
    里處濱海入口匝道，違規使用路肩之違規事實，事證明確，
    洵堪認定。從而，原處分機關依前揭道路交通管理處罰條例
    第33條第1項第9款、第63條第1項第1款、違反道路交通管理
    事件統一裁罰基準及處理細則及違反道路交通管理事件統一
    裁罰標準表之規定，裁處異議人罰鍰4000元，並記違規點數
    1點，核無違誤。本件異議人之異議為無理由，應予駁回。
據上論斷，應依道路交通案件處理辦法第19條，裁定如主文。
中    華    民    國    97    年    3     月    25    日
                  交通法庭    法  官  李桂英
上正本證明與原本無異。
如不服本裁定應於送達後5日內向本院提出抗告狀
                              書記官  嚴君珮
中    華    民    國    97    年    3     月    25    日


司法院資訊處製作；財團法人民間司法改革基金會備份。
